# 网络系统升级能否资本化？

提问人：柳寒秋 时间：2017-05-31 13:34:05
现公司拟对本公司网络设备进行升级，主要用自产软件更换原有外购软件。请问各位老师，能否将该部分软件进行资本化？

回答人：chenyiwei
这取决于自产软件的研发支出是资本化还是费用化（一般理解是费用化较为多见）。另外，截至替换日，被替换的原外购软件的账面价值应转销处理，确认为当期营业外支出。

提问人：柳寒秋 时间：2017-06-01 11:15:10
陈版主，该企业使用自产软件升级是由于原有软件已过服务期限，对方不再提供原有的升级服务且原有软件（与设备一块购买入账）
也未单独核算。企业自产软件对应研发支出已经费用化。是否应该将相关支出费用化更合理（会涉及很少部分小额耗材的替换）？

回答人：chenyiwei
因为对应的研发支出已经费用化，替换时当然也就不会有重大的资本化支出。